# **Andrés López Carbonell**

### Ingeniero de sistemas

Desarrollador Full-Stack Junior con 1.5 años de experiencia en desarrollo web. Proficiente en Laravel, PHP, JavaScript, MySQL, HTML5 y CSS. Experto en el desarrollo de interfaces de usuario intuitivas y backend eficientes. Busco oportunidades para aplicar mis habilidades en startups o empresas tecnológicas en crecimiento.





# Email carbonellandres11@gmail.com

## **Teléfono** (+57) 3012565196

## **9** Habilidades

Desarrollador De Software FullStack

Laravel

Desarrollo Front-End

Javascript

PHP

Python

MySQL

Resolución de problemas

Capacidad de aprendizaje





### **Experiencia laboral**

2023-03 - 2023-09

#### **Aprendiz Desarrollador De Software**

CASAVAL S.A.S

 Como parte de mis prácticas profesionales, he demostrado proactividad y colaboración al participar en el desarrollo de una SPA para Tuvalex y contribuir a la creación del módulo de administración de acuerdos del software empresarial. Además, me encargué de documentar el software, elaborando tanto un manual técnico como un manual de usuario.

2023-09
- actualmente

#### Desarrollador De Software FullStack

CASAVAL S.A.S, Barranquilla

Como parte de mis responsabilidades, lidero el desarrollo de la Intranet Corporativa y proporciono soporte técnico a la base de datos. He realizado mejoras sustanciales en el módulo de Novedades del software corporativo, resolviendo problemas críticos y optimizando los procesos. Actualmente, estoy trabajando en proyectos emergentes para identificar y automatizar procesos claves, aumentando la eficiencia operativa de la compañía.



## **Educación**

- 2023-10 Universidad De La Costa CUC

- 2022-10 Diplomado en Profundización en Gerencia de Proyectos

- 2017-01 Bachiller Academico

Escuela Normal Superior La Hacienda